【裁判字號】    95,交聲,95
【裁判日期】    950731
【裁判案由】    違反道路交通管理處罰條例聲明異議
【裁判全文】
臺灣花蓮地方法院交通事件裁定          95年度交聲字第95號
原處分機關  交通部公路總局臺北區監理所花蓮監理站
異  議  人  乙○○
即受處分人
上列異議人因違反道路交通管理處罰條例案件，對於交通部公路
總局台北區監理所花蓮監理站於95年7 月11日所為之裁決處分（
原處分案號：花監違字第裁44－PI0000000 號），聲明異議，本
院裁定如下：
        主  文
原處分撤銷。
乙○○不罰。
        理  由
一、原處分機關係以：異議人即受處分人乙○○為車牌號碼L3－
    1818號自用小客車所有人，於民國95年4月5日13時47分許，
    該車輛不依順行方向違規停車於花蓮市○○街75號前道路，
    爰依道路交通管理處罰條例第56條第1項第6款規定，裁處異
    議人罰鍰新台幣900元。
二、本件異議人乙○○辯稱：伊車確實有於上揭時點停放該處，
    但伊車係依順向停放該處，並無上開違規事由等語。經查，
    本案原係花蓮縣政府警察局中山派出所警員甲○○於95年 5
    月18日以異議人佔用快車道停車（人離座車熄火），違反道
    路交通管理處罰條例第56條第1項第1款之事由，逕行拍照舉
    發後移送上開處分機關裁決，嗣經異議人於95年5 月29日向
    上開處分機關不服提出陳述，經處分機關函花蓮縣警察局花
    蓮分局提出意見，經該分局95年6月29日以花市警交字第095
    0013145 號函覆略以：異議人車輛暫停在花蓮市○○街75號
    前道路，經本分局員警當場發現拍照，並以違反路交通管理
    處罰條例第56條第1項第1款，逕行舉發，惟舉發引用法條事
    實不當，乃鑑請處分機關更正另依違反交通管理處罰條例第
    56條第1項第6款舉發等情，經處分機關爰引該函意見而逕認
    異議人有不依順向停車之違規事由，另依交通管理處罰條例
    第56條第1項第6款裁罰異議人等情，此經證人甲○○到庭證
    述屬實，並有花蓮縣警察局花警交字第P10000000 號舉發通
    知單影本、上開花蓮分局函文1份及舉發照片2張在卷可稽；
    而質諸證人甲○○到庭證述：「我本來誤以為他們有佔用到
    快車道，有妨礙車輛通行，所以開單舉發。後來我們分局認
    為我引用的事實有錯誤，所以函監理所更正可能是涉嫌不依
    順向或不靠道路右側或並排，但是異議人確實是順向停車，
    並沒有不依順向的情形」等語，並有提出舉發照片2 張與本
    院參酌，經檢視證人提供之舉發照片，異議人停放之花蓮市
    ○○街75號前之街道，係未劃設分向線及快慢車道之雙向道
    ，異議人係靠右停放路旁，且係順向停放，故無佔用快車道
    或不依順向停車之事實甚明，是異議人辯稱伊車並無上開舉
    發單或裁決書引用違規停車之事由等語，堪認屬實，自可採
    信。原處分未予詳查，遽予裁罰，係有未洽，本件異議為有
    理由，原處分應予撤銷，另諭知異議人不罰。
三、至證人甲○○雖當庭表示：「後來我從照片看他們停車該處
    有一個紅色圈圈的標誌，應該是禁停的標示，不過上面的標
    示有被刮損很模糊，所以我認為那邊是禁止停車，還是有違
    規的事實。」等語，並提出上開舉發照片與本院參酌，然異
    議人對此供稱：證人所稱現場禁止停車標示係伊父親自己設
    置，因花蓮市○○街75號係伊父住處，常常有他人車輛停置
    該處妨害住家出入，乃自行設置該標示等語，嗣經證人甲○
    ○查證後回覆本院，該現場照片上路旁之標示確實係異議人
    等自行製作，並非花蓮縣警察局相關單位所設，將開單請其
    拆除等情，有本院95年7月28日公務電話紀錄1份在卷可參，
    是難認異議人另有上開證人到庭所陳之違規停車事實，至異
    議人家屬自行設置類似禁止停車標示於自家門前馬路旁固有
    不當，然此非本案審酌之違規事由，自應由相關警察單位依
    法處理，附此敘明。
四、據上論斷，應依道路交通案件處理辦法第20條，裁定如主文
    。
中    華    民    國    95    年    7    月    31     日
                        臺灣花蓮地方法院交通法庭
                                  法  官  張嘉芬
上列正本證明與原本無異。
如對本裁定不服，應於送達後5 日內，向本院提出抗告狀（應抄
附繕本）
                                  書記官  陳雅君
中    華    民    國    95    年    7     月    31    日


司法院資訊處製作；財團法人民間司法改革基金會備份。
